臺灣高等法院刑事判決
111年度上訴字第2481號
上  訴  人  臺灣桃園地方檢察署檢察官
被      告  唐艷華



上列上訴人因被告傷害案件，不服臺灣桃園地方法院110年度訴
字第1413號，中華民國111年4月14日第一審判決(起訴案號：臺
灣桃園地方檢察署110年度偵字第28749號)，提起上訴，本院判
決如下：
    主  文
上訴駁回。               
    理  由
一、經本院審理結果，認第一審判決對被告唐艷華為無罪之諭知
    ，核無不當，應予維持，並引用第一審判決書記載之證據及
    理由(如附件)。
二、檢察官上訴意旨以：被告於民國110年3月20日凌晨1時15分
    許，有在桃園市○○區○○路000號0樓小海豚歡唱歌城，伸手推
    告訴人鄭媛恩胸口，致告訴人倒退數步等情，有監視錄影畫
    面光碟1片及原審勘驗筆錄1份憑卷可參，足認被告力道甚大
    ，極有可能造成告訴人受傷，再參以告訴人於原審審理中證
    稱其有因被告推胸口之動作受有胸部挫傷等語，可認被告之
    行為確有造成告訴人受傷之結果，原審判決尚有再行審酌之
    空間。告訴人亦具狀請求檢察官上訴，經核閱告訴人所述事
    項後，認其請求上訴所具理由尚非全然無據，請求撤銷原判
    決，更為適當合法之判決云云。
三、惟查：
　㈠告訴人鄭媛恩(原名鄭雅婷)於110年3月20日2次警詢筆錄均未
    指訴被告唐艷華於上開時、地有何傷害或接觸、或肢體衝突
    之情節，有警詢筆錄在卷可查(見110年度偵字第20961號卷
    ，下稱偵卷，第27至29、31至32頁)。
　㈡告訴人於檢察官偵訊時稱：被告用徒手方式推我身體、他是
    推我的人等語(見偵卷第68頁)。
　㈢告訴人於原審審理中證稱：
　  ①當天就因為點歌不小心把被告的歌切掉，然後我又馬上點
      回去，她就開始對我動手。‥她就推打我，就是用手推我
      手臂。【檢察官請求提示訴字卷第40頁並告以要旨】(問
      ：當時勘驗的結果認為說被告是推妳的胸口，這部分妳有
      什麼意見嗎？)沒有，依照監視器畫面這樣子。(問：被告
      推妳的胸口，妳受有什麼樣子的傷害呢？)有挫傷‥」(見
      原審卷第65頁)。
  　②嗣告訴人又證稱「(被告問：我推了妳胸部，妳說是妳的手
      挫傷，那跟胸部有什麼關係？)這我不清楚，因為我就是
      有受傷，因為妳不是只有一個人打我，還有其他2位，因
      為妳都沒有講出來，妳就一直替她們掩飾，她們是3個輪
      流打我」(見原審卷第66頁)；
  　③告訴人復證稱「因為被告推完之後，又被一個郭奕霈推，
      一個小紅回來之後我就有跟她講，她就是往我臉上一直打
      這樣」(見原審卷第67頁)。
  　④又告訴人亦證稱：「(審判長問：【提示診斷證明書並告以
      要旨】依據診斷證明書，妳當時是左側顏面，還有右肩
　　　頸部右前臂挫傷，可是妳剛才也跟檢察官講被告是推妳胸
      部，也就是說敏盛醫院開的診斷證明書的這些傷勢，都是
      被告以外的女生造成的，因為被告只有推妳胸部，對嗎？
      )對。(審判長問：妳當時為什麼認為其他女生對妳造成敏
      盛醫院上面記載的這些傷，妳為什麼認為被告也要負責？
      )我沒有認為被告要負責‥」(見原審卷第67頁)。
  　綜上所述，告訴人既證稱被告徒手拉住其身體，又稱被告推
    其手臂，復稱被告拉住其胸等語，關於被告傷害方式，告訴
    人反覆其詞，莫衷一是。關於被告行為是否造成其身體傷害
    ，既稱被告造成其挫傷，又稱診斷證明書上所載之傷勢，是
    其他女生造成的等語，參酌全部案卷資料，告訴人另對郭沛
    霈、江麗紅提起傷害告訴，惟案經臺灣桃園地方檢察署檢察
    官偵查終結，認郭沛霈、江麗紅涉嫌傷害罪嫌不足，以該署
    110年度偵字第20961號案件不起訴處分，有上開案卷影本可
    稽。
　㈣案發後告訴人於翌(同年月21)日到敏盛醫院驗傷，經該院出
    具診斷證明書上記載「⒈左側顏面挫瘀傷。⒉右肩、頸部、右
    前臂挫傷」(見偵卷第41頁)，未見告訴人胸口受傷，是告訴
    人證稱其胸口受傷，並無證據可資證明，檢察官上訴意旨 
    指被告「伸手推告訴人鄭媛恩胸口，致告訴人倒退數步等情
    ，有監視錄影畫面光碟1片及原審勘驗筆錄1份憑卷可參，足
    認被告力道甚大，極有可能造成告訴人受傷」等語，顯係片
    面推測之情詞，尚不足作為認定被告涉犯傷害告訴人之證據
    資料。
四、是檢察官徒憑前揭情詞提起本件上訴，指摘原判決不當，為
    無理由，應予駁回。
五、據上論結，應依刑事訴訟法第373條、第368條，判決如主文
    。
本案經檢察官張建偉提起公訴，檢察官謝咏儒提起上訴，檢察官
劉成焜到庭執行職務。
中　　華　　民　　國　　111 　年　　8 　　月　　30　　日
                  刑事第十三庭  審判長法　官  洪于智
                                      法　官  黃玉婷
                                      法　官  黃惠敏
以上正本證明與原本無異。
檢察官如不服本判決，應於收受送達後20日內向本院提出上訴書
狀，惟須受刑事妥速審判法第9條限制。其未敘述上訴之理由者
，並得於提起上訴後20日內向本院補提理由書(均須按他造當事
人之人數附繕本)「切勿逕送上級法院」。
刑事妥速審判法第9條：
除前條情形外，第二審法院維持第一審所為無罪判決，提起上訴
之理由，以下列事項為限：
一、判決所適用之法令牴觸憲法。
二、判決違背司法院解釋。
三、判決違背判例。
刑事訴訟法第 377 條至第 379 條、第 393 條第 1 款之規定，
於前項案件之審理，不適用之。
如不服本判決，應於收受送達後20日內向本院提出上訴書狀，其
未敘述上訴之理由者並得於提起上訴後20日內向本院補提理由書
（均須按他造當事人之人數附繕本）「切勿逕送上級法院」。
                                      書記官  吳錫欽
中　　華　　民　　國　　111 　年　　8 　　月　　31　　日